臺灣宜蘭地方法院刑事判決　　　　　　　 94年度訴字第101號
公　訴　人　臺灣宜蘭地方法院檢察署檢察官
被　　　告　甲○○
上列被告因違反槍砲彈藥刀械管制條例案件，經檢察官提起公訴
（94年度偵字第35號），經本院合議庭裁定以簡式審判程序審理
，判決如下：
    主  文
甲○○未經許可，持有可發射子彈具有殺傷力之改造手槍，處有
期徒刑壹年貳月，併科罰金新臺幣伍萬肆仟元，罰金如易服勞役
，以新臺幣玖佰元即銀元參佰元折算壹日。扣案之可發射子彈具
有殺傷力之改造手槍壹枝（含彈匣壹個，槍枝管制編號0000
000000）及擦槍工具壹組均沒收。
    事實及理由
一、構成犯罪事實：
    甲○○明知未經許可不得無故持有槍砲彈藥刀械管制條例所
    列之槍枝，竟於民國93年6月間某日，在臺北縣板橋市火車
    站前，以新臺幣25,000元之價格，向真實姓名年籍不詳之綽
    號「小新」成年男子，購買可發射子彈具有殺傷力之仿FN廠
    1910型半自動手槍製造之金屬玩具手槍，換裝土造金屬槍管
    改造而成之改造手槍1枝（含彈匣1個，槍枝管制編號：0000
    000000），及不具殺傷力之子彈4顆，未經許可持有該手槍
    ，甲○○並持該手槍裝填上開子彈1顆，至宜蘭縣員山鄉山
    區試射。嗣於93年12月27日19時許，為警持本院核發之搜索
    票，至宜蘭市○○路42巷2弄6之2號甲○○租屋處執行搜索
    ，扣得其所有上開手槍1枝、子彈3顆，及供持有改造手槍使
    用之擦槍工具1組。
二、認定犯罪事實所憑之證據及理由：
（一）被告甲○○於警詢、偵查、本院審理中之自白。
（二）扣案之改造手槍1枝（含彈匣1個）、子彈3顆、擦槍工具1
      組。可證被告未經許可持有上開改造手槍1枝。
（三）內政部警政署刑事警察局94年1月24日刑鑑字第09302621
      63號槍彈鑑定書1份，鑑定結果認：「(1)送鑑改造八厘米
      手槍1枝（槍枝管制編號0000000000），認係仿FN廠1910
      型半自動手槍製造之金屬玩具手槍，換裝土造金屬槍管改
      造而成之改造手槍，機械性能良好，可擊發適用之子彈，
      認具殺傷力。(2)送鑑子彈3顆，其中：2顆，認均係由直
      徑8.1mm土造金屬彈頭組合玩具金屬彈殼改造而成之改造
      子彈，經採樣1顆試射，無法擊發，認不具殺傷力；(2)1顆
      ，認係具直徑8.8mm土造金屬彈頭之土造子彈，經試射，
      無法擊發，認不具殺傷力。可證被告未經許可持有上開可
      發射子彈具殺傷力之改造手槍1枝。
（四）另被告持上開手槍裝填未扣案之子彈1顆，至宜蘭縣員山
      鄉山區試射，此業經被告於偵查中供述明確，故無積極證
      據足認該未扣案之子彈1顆具有殺傷力。
（五）上開（二）至（四）證據，足以佐證被告首開自白與事實
      相符。
三、論罪科刑之理由：
（一）按被告行為後本院裁判前，槍砲彈藥刀械管制條例業經部
      分修正，於94年1月26日經總統公布施行，並於94年1月29
      日生效，原第11條刪除，持有改造手槍改列為修正後之第
      8條第4項（處3年以上10年以下有期徒刑，併科新臺幣7,0
      00,000元以下罰金），依刑法第2條第1項比較新舊法輕重
      之結果，修正前之規定對被告較為有利（處1年以上7 年
      以下有期徒刑，併科新臺幣7,000,000元以下罰金），應
      適用修正前槍砲彈藥刀械管制條例第11第4項之規定。故
      被告甲○○所為，係犯修正前槍砲彈藥刀械管制條例第11
      條第4項未經許可持有可發射子彈具有殺傷力之改造手槍
      罪。
（二）審酌被告無犯罪前科，有臺灣高等法院被告前案紀錄表1
      份在卷可參，素行良好，惟竟未經許可持有可發射子彈具
      有殺傷力之槍枝1枝，且持續近半年之期間，對於社會大
      眾具有相當之潛在危險性，及考量被告未使用該槍枝犯其
      他案件，復於犯罪後坦承犯行，態度良好等一切情狀，量
      處如主文所示之刑，並諭知罰金如易服勞役之折算標準。
（三）扣案之仿FN廠1910型半自動手槍製造之金屬玩具手槍改造
      而成之改造手槍1枝（含彈匣1個，槍枝管制編號：000000
      0000），係屬違禁物，爰依刑法第38條第1項第1款規定，
      宣告沒收。又扣案之擦槍工具1組，為被告所有，供持有
      改造手槍犯罪所用之物，業經被告於本院供述明確，爰依
      刑法第38條第1項第2款規定，宣告沒收。
（四）至於扣案之子彈3顆，並不具殺傷力，非屬違禁物，爰不
      予宣告沒收。另未扣案之子彈1顆，雖為被告所持有，惟
      無證據足認該子彈具殺傷力，非屬違禁物，亦不予宣告沒
      收，併此敘明。
四、適用之法律：
  (一)程序法方面：刑事訴訟法第299條第1項前段。
  (二)實體法方面：修正前槍砲彈藥刀械管制條例第11條第4項，
    刑法第11條前段、第2條第1項但書、第42條第2項、第38條
    第1項第1款、第2款，罰金罰鍰提高標準條例第2條，現行法
    規所定貨幣單位折算新臺幣條例第2條。
本案經檢察官吳宇青到庭執行職務。
中　　華　　民　　國　　94　　年　　9 　　月　　29　　日
                  刑事第二庭   法  官  蘇錦秀
以上正本證明與原本無異。
如不服本判決，應於判決送達後10日內，向本院提出上訴狀。（
應附繕本）。
                               書記官  陳蒼仁
中　　華　　民　　國　　94　　年　　9　 　月  　29　　日
附錄本案論罪科刑法條：
★修正前槍砲彈藥刀械管制條例第11條：
未經許可，製造、販賣或運輸第4條第1項第1款所稱其他可發射
金屬或子彈具有殺傷力之各式槍砲者，處5年以上有期徒刑，併
科新臺幣10,000,000元以下罰金。
未經許可，轉讓、出租或出借前項所列槍砲者，處3年以上10年
以下有期徒刑，併科新臺幣7,000,000元以下罰金。
意圖供自己或他人犯罪之用，而犯前2項之罪者，處無期徒刑或
7年以上有期徒刑，併科新臺幣10,000,000元以下罰金。
未經許可，持有、寄藏或意圖販賣而陳列第1項所列槍砲者，處
1年以上7年以下有期徒刑，併科新臺幣7,000,000元以下罰金。
第1項至第3項之未遂犯罰之。
